【裁判字號】    89,上易,870
【裁判日期】    890614
【裁判案由】    詐欺
【裁判全文】
臺灣高等法院臺中分院刑事判決          民國八十九年度上易字第八七○號
    上  訴  人
    即 自 訴人  丙○○
    被      告  甲○○
                乙○○○
右上訴人因被告詐欺案件，不服台灣台中地方法院八十八年度自字第一一六二號，中
華民國八十九年二月二十九日第一審判決，提起上訴，本院判決如左：
    主      文
上訴駁回。
    理      由
一、本案經本院審理結果，認第一審判決被告等無罪，並無不當，應予維持，並引用
    第一審判決書記載之證據及理由（如附件）。
二、上訴人即自訴人丙○○在本院並未提出其他不利於被告之證據，其上訴意旨仍執
    陳詞，指摘原判決不當，非有理由，應予駁回。
三、自訴人經合法傳喚，無正當理由不到庭，爰不待其陳述，逕行判決。
四、據上論斷，應依刑事訴訟法第三百七十三條、第三百六十八條、第三百六十四條
    、第三百三十一條第一項，判決如主文。
中      華      民      國    八十九     年      六       月    十四    日
                                  臺灣高等法院臺中分院刑事第十庭
                                        審判長法  官  林  照  明
                                              法  官  蕭  廣  政
                                              法  官  曾  謀  貴
右正本證明與原本無異。
不得上訴。
                                              書記官  粘  銘  環
中      華      民      國    八十九     年      六       月    十五    日
                                                                        Ｑ
台灣台中地方法院刑事判決                        八十八年度自字第一一六二號
    自  訴  人  丙○○    住台中縣沙鹿鎮○○路四六號
    代  理  人  黃振源    律師
    被      告  甲○○    男  五十七歲（民國○○○年○月○○○日生）
                          住台中縣豐原市○○路二五九巷二五號
                          身分證統一編號：Ｚ000000000號
    被      告  乙○○○  女  五十二歲（民國○○○年○月○日生）
                          住台中縣豐原市○○路二五九巷二五號
                          身分證統一編號：Ｚ000000000號
右列被告因詐欺案件，經自訴人提起自訴，本院判決如左：
    主      文
甲○○、乙○○○均無罪。
    理      由
一、自訴意旨略以：被告甲○○、乙○○○與李信一（另結）於民國八十七年十月間
    ，以李信一在苗栗縣苗栗市○○路二五五號設立「惠賜寶國際環能科技股份有限
    公司」，專營建築及工程廢棄土清運及處理事業，並出示李信一甫於八十七年四
    月二十四日以新台幣（下同）二億六千萬元向地主陳萬貴買受苗栗縣西湖鄉○○○段四九八地號等十八筆土地所有權及合法棄土場使用權，且已支付五千萬元買
    賣價金之契約書，復稱已設法活動爭取苗栗縣政府同意開放該廢土場供外縣市傾
    倒，日後必有厚利可圖，遊說自訴人投資入股，自訴人不知有詐，乃同意投資五
    千萬元，嗣又增加出資額為六千六百六十七萬元，並應被告等之要求，於八十七
    年十一月三日電匯五百萬元至李信一在新竹中小企業銀行北苗栗分行00000
    00號帳戶，李信一則交付同面額由楊月枝簽發，甲○○、李信一及「惠賜寶國
    際環能科技股份有限公司」背書之支票。嗣有關苗栗縣政府核准該廢土場供外縣
    市傾倒之公文遲未下來，自訴人乃逕詢地主陳萬貴，該地主否認李信一對該廢土
    場有何權利，上開支票經提示亦不獲兌現，自訴人始知被告等所稱經營廢土場純
    係騙局。因認被告等共同涉有刑法第三百三十九條第一項詐欺之罪嫌。
二、按犯罪事實應依證據認定之，無證據不得推定其犯罪事實；又不能證明被告犯罪
    或其行為不罰者，應諭知無罪之判決，刑事訴訟法第一百五十四條第三百零一
    條第一項分別定有明文。又刑法第三百三十九條第一項詐欺罪之成立，以意圖為
    自己或第三人不法之所有，施用詐術使人陷於錯誤而交付財物或因而得財產上不
    法之利益或使第三人得之為構成要件。所謂以詐術使人交付財物，必須該財物之
    交付，係由於被施用詐術而陷於錯誤所致，若行為人未施用何詐術，交付財物者
    亦非因陷於錯誤而交付，即不構成詐欺罪。
三、訊據被告甲○○、乙○○○均堅決否認有何犯行，辯稱：李信一原邀約被告等投
    資其廢土場，因被告二人無資力，乃介紹自訴人給李信一，由他們自己去談，事
    後方知李信一欺騙自訴人，被告等知悉後，約花一個月之時間才找到李信一，並
    將李信一帶至自訴人住處，由渠二人商談如何解決，被告等亦是被李信一欺騙等
    語。經查：被告所辯，核與自訴人到庭陳稱：「甲○○說有一個朋友在苗栗有一
    塊地，可以供棄廢土，就介紹我認識李信一，合夥之細節起初是李信一與我洽談
    ，後來李信一因在北部，所以由甲○○夫婦代理李信一來與我簽約，條件都是我
    和李信一談的，在商談過程中，甲○○夫婦都有在場，我的感覺他們二人是介紹
    人‧‧‧後來發現被騙，我就去找甲○○夫婦，他們二人有說要找李信一出面處
    理，過了一個多月，甲○○夫婦有把李信一帶到我的公司」「他（指甲○○）有
    說他也是被李信一騙的」等語相符。另證人陳萬貴亦到庭陳稱：「我當時並不認
    識甲○○、乙○○○二人，是我和李信一在談買賣事宜時，他們和幾位代書有在
    場，我未和他們說說話」「（問：甲○○、乙○○○是否與李信一一起詐騙？）
    我認為不是，因和我說話是李信一本人和另二位代書」等語，足見被告等應僅係
    介紹人，並非與李信一共同行騙者，渠二人所辯尚堪信。是被告二人既未有施用
    詐術使自訴人陷於錯誤而交付財物之行為，復無他證可供認定渠與李信一間有共
    犯詐欺罪之犯意聯絡，揆諸前項說明，尚難遽論被告二人詐欺之罪責。此外，復
    查無其他積極證據足資證明被告等有何詐欺之犯行，本件係不能證明被告二人犯
    罪，均應為無罪之諭知。
四、據上論斷，應依刑事訴訟法第三百四十三條、第三百零一條第一項，判決如主文
    。
中      華      民      國    八十九    年      二      月    二十九    日
                                      法  官  張  恩  賜
右正本證明與原本無異。
如不服本判決，應於送達後十日內，向本院提出上訴狀，上訴於台灣高等法院台中分
院（須附繕本）。
                                      書記官
中      華      民      國    八十九    年      二      月    二十九    日


司法院資訊處製作；財團法人民間司法改革基金會備份。
